# 关于自行开发的软件确认无形资产的问题？

提问人：feifeinon 时间：2020-01-02 18:08:19
陈版及各位老师：
大家好，我现在遇到几个软件企业自行开发的软件确认为无形资产的时间问题，请大家不吝赐教：
1 、软件企业将研发支出转入无形资产的时间是按照软件著作权上的哪个日期为准呢？我们取得的软件著者权有三个日期“1、开发完成日期 2 、首次发表日期 3 、登记日期”，因三个日期跨度较大，本人还是倾向于以开发完成日期为准，将企业开发软件过程中产生的所有符合资本化条件的支出转入无形资产，不知道是否妥当？
2 、我公司开发的软件为与其他公司合作开发的（使用的其他公司的基本版本1.0），我公司在1.0的基础上开发出了2.0，该软件为非定制软件，因之前在展会上展示过1.0，非常受欢迎，所以我公司才与其他公司合作开发出了2.0，我公司将项目立项后产生的所有费用予以资本化。我想问的是研发支出—资本化支出转入无形资产的条件是达到预定可使用状态就可以转入还是取得软件著作权才可以呢？
3 、软件2.0取得软件著者权后，我公司会继续在2.0的基础上开发3.0版本，3.0开发完后会另外申请软件著者权，并且不再使用2.0。我想问的是这种情况下软件2.0应该按照几年摊销呢（预计一年后就会开发出3.0版本）？软件3.0开发的费用如何核算呢？

回答人：chenyiwei
1 、基本赞同你的理解。倾向于以开发完成日期为准，将企业开发软件过程中产生的所有符合资本化条件的支出转入无形资产。
2 、研发支出—资本化支出转入无形资产的条件是达到预定可使用状态就可以转入。
3 、2.0版的资本化支出所形成的无形资产的摊销年限为2.0版的市场寿命，到3.0版推出时应摊销完毕，如果届时2.0版相关无形资产仍有余额的，这部分余额应予以转销处理。